Minutes du notaire Pierre BUON, 17 février 1633 - décembre 1674 (étude XVI)
Archives nationales
Minutes du notaire Pierre BUON (étude XVI)
17 février 1633 - décembre 1674
MC/ET/XVI/236/B - MC/ET/XVI/334
Etude XVI; Buon, Pierre
n ml
Archives nationales de France
Minutes et répertoires: la loi 2008-696 du 15 juillet 2008 relative aux archives a fixé à 75 ans à compter de la date de l'acte, ou à 25 ans à compter de la date du décès de l'intéressé si ce délai est plus bref, le délai de communication des minutes et répertoires des notaires; ce délai est porté à 100 ans à compter de la date de l'acte si le document se rapporte à un mineur (code du Patrimoine, articles L213-2, 4e d et 5e).
Autres documents de l'étude (dossiers de clients, comptabilité...): s'agissant d'archives privées, ces documents sont communicables selon les modalités fixées par le déposant ou le donateur.
Certains documents ne sont pas accessibles en raison de leur mauvais état de conservation.
Versement
Attention: ce notaire n'a pas laissé de répertoire pour son activité dans l'étude XVI
Accès aux instruments de recherche de tous les notaires de l’étude XVI
Archives de l'étude XVI
- Minutes de Pierre BUON, 17 février 1633 - décembre 1674; MC/ET/XVI/236/B - MC/ET/XVI/334
  - Minutes. 1633, 17 février - 1636, 21 avril, 17 février 1633 - 21 avril 1636; MC/ET/XVI/236/B
    Informations complémentaires:
    1633, 17 février.
    1635, 24 mai, 29 et 31 décembre.
    1636, 11, 14 et 26 janvier, 30 mars, 7, 15, 17, 21 avril.
    Informations concernant le classement:
    Le niveau inférieur de description, quand il existe, correspond aux minutes d'actes. Toutes les minutes ne sont pas forcément décrites une à une. Les descriptions de ces minutes sont plus ou moins détaillées.
    Ancienne(s) cote(s):
    ET/XVI/236 bis
    - Contrat de mariage entre Nicolas Toraille, ancien valet de chambre de M. de La Touche, lieutenant colonel du régiment de la marine, demeurant à Montdoubleau, logé à l'hôtel de Sourdis, rue des Fossés-Saint-Germain-l'Auxerrois, et Antoinette Cochet, veuve de Pasquier Moufflier, marchand de chevaux, demeurant rue Saint-Honoré. Parmi les témoins, Charles Lemoine, maître peintre, ami de la future., 19 octobre 1636; MC/ET/XVI/236/B
      Informations concernant le classement et la cotation du document:
      La cote donnée par l'instrument de recherche imprimé a été mise à jour (ajout d'extension de cote).
      Origine de l'information:
      Documents du Minutier central concernant les peintres, sculpteurs et graveurs au XVIIe siècle (1600-1650), par Marie-Antoinette Fleury et Martine Constans, tome II [études XI à XX, 2445 actes], Paris, Archives nationales, 2010, notice n°1353 (instrument de recherche imprimé dématérialisé, certaines notices sont plus détaillées dans la version intégrale accessible en ligne par la rubrique 'Autres instruments de recherche', voir contexte dans le Plan d’orientation général - Notaires de Paris, guides thématiques du Minutier).
      Date de création de la notice: 2012
      Date de révision: 2018 (Marie-Françoise Limon-Bonnet)
      Documents du Minutier central concernant les peintres, sculpteurs et graveurs au XVIIe siècle (1600-1650), tome II, par Marie-Antoinette Fleury et Martine Constans, 2010, 844 p., 8 planches.
  - Minutes. 1637, janvier - 1637, juin, janvier 1637 - juin 1637; MC/ET/XVI/237
    - Bail par Marthe Bigan à Jean Viollet d'une maison sise rue Traverse, paroisse Saint-Etienne-du-Mont, pour 5 ans moyennant 165 livres de loyer annuel., 14 janvier 1637; MC/ET/XVI/237
      Artisans XVIIe, par M. Jurgens, M.A. Fleury, R. Gourmelon et le personnel du Minutier central, 1954-1996 (fichier papier entièrement dématérialisé; voir contexte dans le Plan d’orientation général - Notaires de Paris, guides thématiques du Minutier).
      Date de création de la notice: 2010
      bail; Viollet, Jean
    - Contrat de mariage entre Denis Mouvant, maître joueur d'instruments et violon ordinaire de la chambre du roi [violon ordinaire du duc d'Angoulême], demeurant rue de la Monnaie, et Élisabeth Noualle [ou Novalle ?], fille majeure de Benoît Noualle, bourgeois de Saint-Germain-en-Laye, et de Catherine Contesse [ou Croisette son épouse]., demeurant rue de la Monnaie. Parmi les témoins du fiancé figurent ses cousines, Martine Dupré, veuve d'Antoine Melin, gouverneur des pages de Monsieur, Charlotte Melin et son cousin Louis Melin, valet de pied de Monsieur. La dot est de 1.000 livres dont la moitié est en espèces., 26 janvier 1637; MC/ET/XVI/237
      Documents du Minutier central concernant l'histoire de la musique (1600-1650), par Madeleine Jurgens, tome II [études XI à XX, 1900 actes], Paris, Archives nationales, 1974, p. 236 (instrument de recherche imprimé dématérialisé, certaines notices sont plus détaillées dans la version intégrale accessible en ligne par la rubrique 'Autres instruments de recherche', voir contexte dans le Plan d’orientation général - Notaires de Paris, guides thématiques du Minutier).
      Date de création de la notice: 2009
      Documents du Minutier central concernant l'histoire de la musique (1600-1650), par Madeleine Jurgens, tome II, Paris, Archives nationales, 1974, 1092 p.
      Mouvant, Denis
    - Bail à loyer passé à Jean Richardeau, marchand tapissier rue du Grenier-Saint-Lazare, d'une maison sise rue Saint-Martin. Le 4 avril 1639, prorogation de ce bail., 16 février 1637; MC/ET/XVI/237
      bail; Richaudeau, Jean
    - Soumission à un jugement arbitral par Jean Carré l'aîné, maître ptenôtrier, ouvrier en émail et marchand verrier, hors et prêt la porte Saint-Denis, Jean Carré le jeune, dudit métier, rue Saint-Denis, Madelaine Hayeu, sa femme, et Michel Dauvergne, maître potier de terre, rue d'Angoumois, tuteur d'Aignan Gabriel et Paul Hayeu, enfants mineurs de défunts Hippolyte Hayeu, maître potier de terre, et de Julienne Cottru, femme en secondes noces de Jean Carré., 16 mars 1637; MC/ET/XVI/237
      Carre, Jean
    - Renonciation par Anne Mauclon veuve de Pierre Menyer, orfèvre place aux Veaux, à la communauté de biens excitant entre elle et le défunt., 18 mars 1637; MC/ET/XVI/237
      Menyer, Pierre
    - Vente par Jean Le Grue, sculpteur en marbre, et sa femme, Marie Mion, veuve de Didier de Saint-Germain, polisseur en marbre, demeurant rue Saint-Denis, paroisse Saint-Leu- Saint-Gilles, à Jean de France, maître tissutier rubanier, demeurant sur les remparts d'entre les portes Saint-Denis et Saint-Martin, de la moitié par indivis d'une maison au faubourg Saint-Martin au-dessus de l'église Saint-Laurent, dans la censive de Saint-Lazare, moyennant 800 l.: 400 comptant, 400 pour le rachat d'une rente de 25 l. constituée par Jean de Saint-Germain et sa femme, Anne Lasnier, parents de feu Didier de Saint-Germain, le 30 novembre 1620 devant Huart. Le corps d'hôtel comprend devant une salle, une chambre et grenier couvert de tuile, une cour, et trois petits logis derrière., 25 avril 1637; MC/ET/XVI/237
      Documents du Minutier central concernant les peintres, sculpteurs et graveurs au XVIIe siècle (1600-1650), par Marie-Antoinette Fleury et Martine Constans, tome II [études XI à XX, 2445 actes], Paris, Archives nationales, 2010, notice n°1339 (instrument de recherche imprimé dématérialisé, certaines notices sont plus détaillées dans la version intégrale accessible en ligne par la rubrique 'Autres instruments de recherche', voir contexte dans le Plan d’orientation général - Notaires de Paris, guides thématiques du Minutier).
    - Constitution de rentes par Edouart Olier, seigneur de Nointel, conseiller au Parlement, demeurant rue des Barres., 1er mai 1637; MC/ET/XVI/237
      Fichier dit 'général' XVIIe-XVIIIe siècles, par le personnel du Minutier, 1954-1999 ( fichier papier entièrement dématérialisé; voir contexte dans le Plan d’orientation général - Notaires de Paris, guides thématiques du Minutier).
      constitution de rente; Olier, Edouart
    - Bail par Jeanne Fleury, veuve de Martin Laugeois, bourgeois de Paris, demeurant rue de la Lingerie, pour trois ans, à François Tambrun, tondeur de drap et tambour de la compagnie de M. de Savignan, capitaine du régiment des gardes du roi, et à Antoinette Ségault, sa femme, d'une maison où ceux-ci demeurent déjà au faubourg Saint-Marcel, au coin de la Grande-Rue et de la rue du Petit-Noyer, moyennant 80 livres de loyer annuel., 5 mai 1637; MC/ET/XVI/237
      Documents du Minutier central concernant l'histoire de la musique (1600-1650), par Madeleine Jurgens, tome II [études XI à XX, 1900 actes], Paris, Archives nationales, 1974, p. 664 (instrument de recherche imprimé dématérialisé, certaines notices sont plus détaillées dans la version intégrale accessible en ligne par la rubrique 'Autres instruments de recherche', voir contexte dans le Plan d’orientation général - Notaires de Paris, guides thématiques du Minutier).
    - Bail durant trois ans par Jeanne Fleury, veuve de Martin Langeois, bourgeois de Paris, à François Tambrun, tondeur de draps, tambour de la compagnie du sieur de Savignon, régiment des gardes du roi, et Antoinette Segault, son épouse, demeurant au faubourg Saint-Marcel de la Grande rue au coin de la rue du Petit Moine moyennant 80 livres par an., 5 mai 1637; MC/ET/XVI/237
      bail; Tambrun, François
    - Rétrocession de rente à Antoinette Mansart, fille majeure, demeurant rue au Maire, paroisse Saint-Nicolas-des-Champs, par François Bossuet, secrétaire du roi., 10 mai 1637; MC/ET/XVI/237
      Mansart, Antoinette
    - Constitution par Edouard Olier, seigneur de Nointel, conseiller au Parlement, demeurant rue des Barres, paroisse Saint-Paul, et Catherine de Malon, son épouse, à Jacques Miron, conseiller en la Cour des aides., 15 mai 1637; MC/ET/XVI/237
      Olier, Edouard
    - Quittance par Jacques Cottard, orfèvre, bourgeois d Paris près de Saint-Leuffroy, pour rachat de rente., 29 mai 1637; MC/ET/XVI/237
      quittance; Cottard, Jacques
    - Contrat de mariage de Noël Levasseur, maître menuisier, dans l'enclos de la Trinité, rue Darnétal, et de Catherine Foubert. Parmi les témoins: Gédéon Dancognée, maître tapissier à Paris., 20 juin 1637; MC/ET/XVI/237
      contrat de mariage; Levasseur, Noël
  - Minutes. 1637, juillet - 1637, décembre, juillet 1637 - décembre 1637; MC/ET/XVI/238
    - Mise en apprentissage par Jean Girard, marchand mercier, bourgeois de Paris, demeurant rue Saint-Jacques, vis-à-vis les Jacobins, paroisse Saint-Benoît, et par Marie Mazuel, sa femme, tutrice de Marie Couet, âgée de treize ans, fille mineure de Nicolas Couet, marchand mercier, et de ladite Mazuel, pour quatre années, chez Marie Doublet, marchande maîtresse toilièrelingère, femme de Pierre Mazuel, maître joueur d'instruments, demeurant rue de la Vieille-Cordonnerie, qui enseignera à l'enfant son métier, la nourrira et la logera, moyennant 120 livres., 17 juillet 1637; MC/ET/XVI/238
      Documents du Minutier central concernant l'histoire de la musique (1600-1650), par Madeleine Jurgens, tome II [études XI à XX, 1900 actes], Paris, Archives nationales, 1974, p. 233 (instrument de recherche imprimé dématérialisé, certaines notices sont plus détaillées dans la version intégrale accessible en ligne par la rubrique 'Autres instruments de recherche', voir contexte dans le Plan d’orientation général - Notaires de Paris, guides thématiques du Minutier).
    - Accord de Philippe de Bercy, peintre enlumineur, demeurant à l'enseigne des Ciseaux, rue de la Monnaie, avec Frédéric Feurborn, brodeur ordinaire du roi, demeurant rue des Boucheries-Saint-Germain. Bercy obtiendra du roi des lettres de naturalité pour Feurborn qui est allemand, et les fera entériner par le Parlement, moyennant 100 livres que Feurborn paiera à la réception des lettres et si Bercy règle les frais engagés., 21 juillet 1637; MC/ET/XVI/238
      Documents du Minutier central concernant les peintres, sculpteurs et graveurs au XVIIe siècle (1600-1650), par Marie-Antoinette Fleury et Martine Constans, tome II [études XI à XX, 2445 actes], Paris, Archives nationales, 2010, notice n°122 (instrument de recherche imprimé dématérialisé, certaines notices sont plus détaillées dans la version intégrale accessible en ligne par la rubrique 'Autres instruments de recherche', voir contexte dans le Plan d’orientation général - Notaires de Paris, guides thématiques du Minutier).
    - Transaction entre Pierre Brebion, maître tapissier privilégié en cuir doré, demeurant rue Saint-Honoré, d'une part, et Etienne Mosny, maître tapissier privilégié en cuir doré et sa femme, Françoise Brebion, rue Saint-Honoré d'autre part., 2 octobre 1637; MC/ET/XVI/238
      accord; Brebion, Pierre
    - François Joron l'aîné, marchand libraire à Paris; François Joron le jeune, marchand libraire à Paris; Michel Vangon, libraire, doreur à Paris, tous témoins à un mariage., 25 octobre 1637; MC/ET/XVI/238
      contrat de mariage; Joron, François
    - Inventaire après décès de Clovis (Louis) Cottard, marchand libraire, rue Saint-Jacques, dressé à la requête de sa veuve, Marguerite Kerver., 29 décembre 1637; MC/ET/XVI/238; 43 fol.
      ou
      Libraires et métiers du livre, XVIIe-XVIIIe siècles (165 actes), par Claire Béchu, 1986-1996 (fichier papier entièrement dématérialisé; voir contexte dans le Plan d’orientation général - Notaires de Paris, guides thématiques du Minutier).
      inventaire après décès; Cottard, Clovis
  - Minutes. 1638, janvier - 1638, juin, janvier 1638 - juin 1638; MC/ET/XVI/239
    - Contrat d'apprentissage pour quatre ans au profit de Jeanne Lebel, entre sa mère, Anne Collet, veuve d'Antoine Lebel, maître peintre, et femme de Jacques Gallon, maître peintre et sculpteur, et Catherine Rolland, marchande, maîtresse toilière lingère canevassière, femme de Jacques Coqenpot, marchand pourpointier, demeurant sous les piliers de la Tonnellerie. Elle sera logée, nourrie, chauffée et éclairée par sa maîtresse., 19 janvier 1638; MC/ET/XVI/239
      Documents du Minutier central concernant les peintres, sculpteurs et graveurs au XVIIe siècle (1600-1650), par Marie-Antoinette Fleury et Martine Constans, tome II [études XI à XX, 2445 actes], Paris, Archives nationales, 2010, notice n°868 (instrument de recherche imprimé dématérialisé, certaines notices sont plus détaillées dans la version intégrale accessible en ligne par la rubrique 'Autres instruments de recherche', voir contexte dans le Plan d’orientation général - Notaires de Paris, guides thématiques du Minutier).
    - Titre-nouvel par Catherine Coudreau, veuve de Jean Basset, maître pour l'exercice du luth des pages de la chambre du roi, demeurant au faubourg Saint-Denis, sur la moitié d'une maison avec étable, cour et jardin sise à Nerville au bas des Tuileries, chargée de 17 livres de rente annuelle envers Nicolas Malescot, maître savetier, demeurant rue Neuve-des-Jeux-de-Paume., 22 mars 1638; MC/ET/XVI/239
      Documents du Minutier central concernant l'histoire de la musique (1600-1650), par Madeleine Jurgens, tome II [études XI à XX, 1900 actes], Paris, Archives nationales, 1974, p. 269 (instrument de recherche imprimé dématérialisé, certaines notices sont plus détaillées dans la version intégrale accessible en ligne par la rubrique 'Autres instruments de recherche', voir contexte dans le Plan d’orientation général - Notaires de Paris, guides thématiques du Minutier).
    - Déclaration de Catherine Amelot, femme de Pierre Tessier, maître en fait de musique, demeurant à Orléans, logée rue de la Pelleterie, à l'enseigne de la Tête noire, relatif à la donation à son frère Julien Amelot, d'un office de greffier ès oeuvres de maçonnerie et charpenterie à Paris., 28 avril 1638; MC/ET/XVI/239
      Documents du Minutier central concernant l'histoire de la musique (1600-1650), par Madeleine Jurgens, tome II [études XI à XX, 1900 actes], Paris, Archives nationales, 1974, p. 681 (instrument de recherche imprimé dématérialisé, certaines notices sont plus détaillées dans la version intégrale accessible en ligne par la rubrique 'Autres instruments de recherche', voir contexte dans le Plan d’orientation général - Notaires de Paris, guides thématiques du Minutier).
    - Quittance par Noël Plamont, demeurant rue Gervais-Laurent, Didier Favières, graveur ordinaire du roi, des sceaux des chancelleries de France et des cachets du roi, et Louis Dodinet, maître chapelier, demeurant rue de la Vieille-Draperie, tous marguilliers de l'église Sainte-Croix en la Cité, à Nicolas Lescot, marchand drapier, demeurant au coin de la rue Gervais-Laurent, de 1 800 l. 17 s. pour rachat et arrérages d'une rente de 100 l. due à la fabrique de l'église., 25 juin 1638; MC/ET/XVI/239
      Documents du Minutier central concernant les peintres, sculpteurs et graveurs au XVIIe siècle (1600-1650), par Marie-Antoinette Fleury et Martine Constans, tome II [études XI à XX, 2445 actes], Paris, Archives nationales, 2010, notice n°775 (instrument de recherche imprimé dématérialisé, certaines notices sont plus détaillées dans la version intégrale accessible en ligne par la rubrique 'Autres instruments de recherche', voir contexte dans le Plan d’orientation général - Notaires de Paris, guides thématiques du Minutier).
  - Minutes. 1638, juillet - 1638, décembre, juillet 1638 - décembre 1638; MC/ET/XVI/240
    - Mariage d'Antoine Bachelier, marchand, maître tapissier, âgé de 29 ans, rue Bethizy au coin de la rue des Deux-Boules, fils de Jean Bachelier, marchand, maître tapissier, et de Geneviève Lebos, jadis sa femme, avec Marie Broyer, fille de Jacques Broyer, maître fourbisseur, fournisseur d'épées, et d'Agnès Grignon, son épouse. Témoin: Nicolas Legendre, tapissier, beau frère à cause de Jeanne Back., 17 septembre 1638; MC/ET/XVI/240
      contrat de mariage; Bachelier, Antoine; Lebos, Geneviève; Broyer, Marie; Grignon, Agnès; Legendre, Nicolas; Back, Jeanne
    - Inventaire après décès de Quentin Besson, aumônier des cent gentilshommes du roi et sonneur de sa chapelle, rue et proche le pont Saint-Landry, en une chambre qu'il occupait au troisième étage d'une maison rue des Lavandières, dressé à la requête de ses neveux, Jacques Lambert, sonneur de la chapelle du roi, rue des Lavandières, et Barthélemy Besson, capitaine d'une compagnie de gens de pied au régiment du sieur de Bourdonnet. Basse de viole; livres de musique., 28 septembre 1638; MC/ET/XVI/240
      Extrait du contenu:
      (fol. 2): '... une basse de violle, garnye de son estuy de cuir bouilly, à une serrure fermant à clef, prisez ensemble la somme de... 5 l.
      (fol. 3): ' Item, quatre volumes in-folio, dont trois reliez en veau et mouton, intitulez le premier Mariae Cantica, impression de Lyon, et les deux autres Canon missae, impression de Rome, et le quatrième aussy intitulé Canon missae, impression de Paris, non relié, prisez ensemble avec un autre livre grand in-folio, couvert de velin et de grosse carte, quy est un livre de musique intitulé Les OEuvres, de Noël Garnier, maître de musique du roy, la somme de... 15 l.
      ' Item, vingt volumes de musique et composition, reliez de plusieurs grandeurs, prisez ensemble avec une demy rame de composition de musique, non reliées, la somme de... 7 l.
      Documents du Minutier central concernant l'histoire de la musique (1600-1650), par Madeleine Jurgens, tome II [études XI à XX, 1900 actes], Paris, Archives nationales, 1974, p. 901 (instrument de recherche imprimé dématérialisé, certaines notices sont plus détaillées dans la version intégrale accessible en ligne par la rubrique 'Autres instruments de recherche', voir contexte dans le Plan d’orientation général - Notaires de Paris, guides thématiques du Minutier).
    - Donation par les héritiers de Nicolas Mollé et Claire Rhode, jadis sa femme., 7 octobre 1638; MC/ET/XVI/240
      donation; Mollé, Nicolas
    - Inventaire après décès de Marguerite Duboys, dressé à la requête de son mari, Pierre de Héricourt l'aîné, marchand bourgeois de Paris, sous la porte du Palais; quelques tableaux non identifiés., 14 octobre 1638; MC/ET/XVI/240
      inventaire; Duboys, Marguerite
    - Inventaire après décès de Nicole Duval, dressé à la requête de son mari, Nicolas Duval, marchand de chevaux, bourgeois de Paris, rue des Deux-Portes., 21 octobre 1638; MC/ET/XVI/240
      inventaire; Duval, Nicole
  - Minutes. 1639, janvier - 1639, juin, janvier 1639 - juin 1639; MC/ET/XVI/241
    - Contrat de mariage entre Jean Bourgeois, maître et marchand pourpointier-juponnier, demeurant rue de la Cordonnerie, fils de feu Jean Bourgeois, également maître pour pointier-juponnier, et d'Anne Avelinne, et Catherine Gatelier, maîtresse toilière-lingère, demeurant rue de la Calandre, fille de défunts Claude Gatelier, archer des gardes du corps du roi, et de Marie Patron, auquel signe comme témoin du futur époux Laurent Blanchin, maître joueur de luth, beau-frère, à cause de Marie Bourgeois, sa femme., 6 février 1639; MC/ET/XVI/241
      Documents du Minutier central concernant l'histoire de la musique (1600-1650), par Madeleine Jurgens, tome II [études XI à XX, 1900 actes], Paris, Archives nationales, 1974, p. 469 (instrument de recherche imprimé dématérialisé, certaines notices sont plus détaillées dans la version intégrale accessible en ligne par la rubrique 'Autres instruments de recherche', voir contexte dans le Plan d’orientation général - Notaires de Paris, guides thématiques du Minutier).
      Bourgeois, Jean
    - Renonciation par Mathieu Selle, maître tapissier-courtepointier, demeurant rue Saint-Martin, paroisse Saint-Merri, et par Marguerite Belamy, à la succession de Marie Godeffroy, veuve de Paul Belamy., 18 février 1639; MC/ET/XVI/241
      Documents du Minutier central concernant l'histoire de la musique (1600-1650), par Madeleine Jurgens, tome II [études XI à XX, 1900 actes], Paris, Archives nationales, 1974, p. 735 (instrument de recherche imprimé dématérialisé, certaines notices sont plus détaillées dans la version intégrale accessible en ligne par la rubrique 'Autres instruments de recherche', voir contexte dans le Plan d’orientation général - Notaires de Paris, guides thématiques du Minutier).
      Selle, Mathieu
    - Association entre Gilles Morel, marchand libraire bourgeois de Paris, demeurant rue Saint-Jacques, paroisse Saint-Benoît et Simeon Piget, du même état, rue et paroisse Saint-Jacques-de-la-Boucherie. Vente par Gilles Morel à Jacques Piget et Simeon, son fils, du quart en appartenant des marchandises lui appartenant; Jacques et Simon Piget passent déclaration relative au contrat de vente de Morel., 3 mars 1639; MC/ET/XVI/241
      acte de vente; déclaration; Morel, Gilles; Piget, Siméon
    - Inventaire de Nicolas Grisollet, bourgeois de Paris, demeurant rue Saint-Honoré, à la requête de Jeanne Legendre, sa femme et de ses 9 enfants; parmi eux figure Louis Grisollet, professeur en médecine et chirurgie (livres)., 3-9 mars 1639; MC/ET/XVI/241
      inventaire; partage; Grisollet, Nicolas
    - Mise en apprentissage par Marie Houé, veuve de Claude Fresnier, marchand drapier, demeurant rue des Prêcheurs, à l'enseigne de l'Empereur, de Françoise, sa fille, âgée de dix-sept ans, pour quatre années, chez Marguerite Julliet, maîtresse toilière-lingère, femme de Jacques Thoury, demeurant rue Saint-Martin, paroisse Saint-Nicolas-des-Champs, qui lui enseignera son métier, la nourrira et la logera, moyennant 120 livres., 8 mars 1639; MC/ET/XVI/241
      Documents du Minutier central concernant l'histoire de la musique (1600-1650), par Madeleine Jurgens, tome II [études XI à XX, 1900 actes], Paris, Archives nationales, 1974, p. 482 (instrument de recherche imprimé dématérialisé, certaines notices sont plus détaillées dans la version intégrale accessible en ligne par la rubrique 'Autres instruments de recherche', voir contexte dans le Plan d’orientation général - Notaires de Paris, guides thématiques du Minutier).
      Houé, Marie